【裁判字號】    90,小上,11
【裁判日期】    900629
【裁判案由】    侵權行為損害賠償
【裁判全文】
臺灣高雄地方法院民事判決  九十年度小上字第一一號
    上  訴  人  乙○○
    訴訟代理人  甲○○
    被  上訴人  丙○○
右當事人間請求侵權行為損害賠償事件，本院判決如左：
    主      文
上訴駁回。
第二審訴訟費用由上訴人負擔。
    理      由
一、按對於小額程序之第一審判決上訴，非以其違背法令為理由，不得為之，民事訴
    訟法第四百三十六條之十四第二項定有明文。依同法第四百六十八條規定，判決
    不適用法規或適用不當者，為違背法令。而判決有同法第四百六十九條所列各款
    情形之一者，為當然違背法令。是當事人提起上訴，如依民事訴訟法第四百六十
    八條規定，以第二審判決有不適用法規或適用法規不當為理由時，其上訴狀或理
    由書應有具體之指摘，並揭示該法規之條項或其內容。若係成文法以外之法則，
    應揭示該法則之旨趣。
二、上訴意旨略以：上訴人之母即被繼承人張金枝於民國八十八年三月二十八日死亡
    ，上訴人為被繼承人唯一法定繼承人。張金枝生前住進高雄市仁惠護理之家（以
    下簡稱仁惠護理之家），曾寄託新台幣六萬元於仁惠護理之家會計周貞君，詎被
    上訴人自稱張金枝家屬，擅自向仁惠護理之家領走該六萬元，侵害原告財產權，
    原審判決上訴人敗訴自有違誤，為此請求廢棄原判決並改判如上訴人之聲明。
三、按法院為判決時，應斟酌全辯論意旨及調查證據之結果，依自由心證判斷事實之
    真偽，民事訴訟法第二百二十二條第一項前段定有明文。經查：上訴人之母張金
    枝於生前住進仁惠護理之家，於療養院中，患者不能帶錢在身上，因此，張金枝
    之個人金錢均託由被上訴人管領，於張金枝死亡後，再與家屬結算。惟上訴人與
    被上訴人均無法明確指出，張金枝託被上訴人管領之所有金額數目、筆數、提領
    之日期，上訴人爭執其中一筆六萬元之款項已由被上訴人領走，雖能提出證人葛
    傳壽及與仁惠護理之家之會計周貞君之電話通訊譯文等間接事實，惟亦無法明確
    指出被上訴人係於張金枝死亡前或死亡後提領該款項，且上訴人空泛指稱一筆六
    萬元之款項遭被上訴人領走，亦未特定該款項之明目，是證人之證言與上訴人所
    陳述是否同一，即有疑問。因此，該間接事實即無法佐證上訴人於本案中所主張
    之事實，針對系爭六萬元款項屬於上訴人繼承之遺產爭點事實，上訴人尚未能舉
    證，原審因認上訴人無財產受侵害之事實，屬法院自由心證之範疇，洵屬有據，
    於法並無不合。上訴意旨就原審取捨證據，認定事實之職權行為加以指摘原判決
    不當，求予廢棄，依上開說明，其上訴難認為有理由，爰不經言詞辯論，逕駁回
    上訴。
四、據上論結，本件上訴為無理由，依民事訴訟法第四百三十六條之一第三項、第四
    百三十六條之二十九、第四百四十九條第一項、第七十八條，判決如主文。
中      華      民      國    九十      年      六      月    二十九    日
                                臺灣高雄地方法院民事第六庭
~B審判長法官  吳進寶
~B法      官  林玉心
~B法      官  吳文婷
右正本證明與原本無異。
如不服本判決，應於送達後廿日內，向本院提出上訴狀。
~B書  記  官  王少玲
中      華      民      國    九十      年      六      月    二十九    日


司法院資訊處製作；財團法人民間司法改革基金會備份。
